Minutes et répertoires du notaire Guy RÉMOND, 12 février 1620 - août 1663 (étude XVI)
Archives nationales
Minutes et répertoires du notaire Guy RÉMOND (étude XVI)
12 février 1620 - août 1663
MC/ET/XVI/47 - MC/ET/XVI/128/B, MC/RE/XVI/1
Etude XVI; Rémond, Guy
Archives nationales de France
Minutes et répertoires: la loi 2008-696 du 15 juillet 2008 relative aux archives a fixé à 75 ans à compter de la date de l'acte, ou à 25 ans à compter de la date du décès de l'intéressé si ce délai est plus bref, le délai de communication des minutes et répertoires des notaires; ce délai est porté à 100 ans à compter de la date de l'acte si le document se rapporte à un mineur (code du Patrimoine, articles L213-2, 4e d et 5e).
Autres documents de l'étude (dossiers de clients, comptabilité...): s'agissant d'archives privées, ces documents sont communicables selon les modalités fixées par le déposant ou le donateur.
Certains documents ne sont pas accessibles en raison de leur mauvais état de conservation.
Versement
Accès aux instruments de recherche de tous les notaires de l’étude XVI
Archives de l'étude XVI
- Minutes de Guy RÉMOND, 12 février 1620 - août 1663; MC/ET/XVI/47 - MC/ET/XVI/128/B
  - Minutes. 1620, 12 février - 1620, décembre, 12 février 1620 - décembre 1620; MC/ET/XVI/47; registre. 357 f.
    Informations complémentaires:
    Informations concernant le classement:
    Le niveau inférieur de description, quand il existe, correspond aux minutes d'actes. Toutes les minutes ne sont pas forcément décrites une à une. Les descriptions de ces minutes sont plus ou moins détaillées.
    - Accord entre François Gaudron, demeurant rue de la Bucherie, Thomas Decourt, demeurant rue Galande, Louis Constantin, demeurant rue de la Huchette, maîtres joueurs d'instruments, gouverneurs et administrateurs de la chapelle et hôpital Saint-Julien, fondé rue Saint-Martin, d'une part, et Simon Le Cointe, sergent à verge au Châtelet, demeurant rue des Ménétriers, d'autre part, mettant fin à un procès au sujet d'un mur mitoyen bâti à communs frais entre deux maisons appartenant aux parties en la rue des Petits-Champs., 29 août 1620; MC/ET/XVI/47
      Origine de l'information:
      Documents du Minutier central concernant l'histoire de la musique (1600-1650), par Madeleine Jurgens, tome II [études XI à XX, 1900 actes], Paris, Archives nationales, 1974, p. 332 (instrument de recherche imprimé dématérialisé, certaines notices sont plus détaillées dans la version intégrale accessible en ligne par la rubrique 'Autres instruments de recherche', voir contexte dans le Plan d’orientation général - Notaires de Paris, guides thématiques du Minutier).
      Date de révision: 2011
      Date de création de la notice: 2009
      Documents du Minutier central concernant l'histoire de la musique (1600-1650), par Madeleine Jurgens, tome II, Paris, Archives nationales, 1974, 1092 p.
    - Contrat de mariage de Simon Fournier, peintre, fils de Claude Fournier, marchand, demeurant à Nerville près Beaumont-sur-Oise, et feue Jeanne Boulin, avec Marie Jacquet, fille de Nicolas Jacquet, dit Grenoble, maître sculpteur et peintre, et Marie Girard, demeurant rue Saint-Martin. Régime: communauté. Dot: 720 l. en deniers comptants, dont 400 employées pour recevoir la maîtrise de peintre et 120 en habits et linge. Douaire: 300 l. Parmi les témoins, Germain Jacquet, valet de chambre et sculpteur ordinaire du roi et garde de ses antiques, et Pierre Jacquet, maître sculpteur et peintre, oncles de la future, Antoine Bornat, maître peintre, également son oncle par sa femme, Catherine Jacquet, et Antoinette de Provins, belle-mère du futur., 11 décembre 1620; MC/ET/XVI/47
      Documents du Minutier central concernant les peintres, sculpteurs et graveurs au XVIIe siècle (1600-1650), par Marie-Antoinette Fleury et Martine Constans, tome II [études XI à XX, 2445 actes], Paris, Archives nationales, 2010, notice n°823 (instrument de recherche imprimé dématérialisé, certaines notices sont plus détaillées dans la version intégrale accessible en ligne par la rubrique 'Autres instruments de recherche', voir contexte dans le Plan d’orientation général - Notaires de Paris, guides thématiques du Minutier).
      Date de création de la notice: 2012
      Documents du Minutier central concernant les peintres, sculpteurs et graveurs au XVIIe siècle (1600-1650), tome II, par Marie-Antoinette Fleury et Martine Constans, 2010, 844 p., 8 planches.
    - Transport par Claude Fournier à son fils Simon Fournier, d'une rente de 14 l. tant de s., en avance d'hoirie de sa mère., 12 décembre 1620; MC/ET/XVI/47
      Documents du Minutier central concernant les peintres, sculpteurs et graveurs au XVIIe siècle (1600-1650), par Marie-Antoinette Fleury et Martine Constans, tome II [études XI à XX, 2445 actes], Paris, Archives nationales, 2010, notice n°824 (instrument de recherche imprimé dématérialisé, certaines notices sont plus détaillées dans la version intégrale accessible en ligne par la rubrique 'Autres instruments de recherche', voir contexte dans le Plan d’orientation général - Notaires de Paris, guides thématiques du Minutier).
  - Minutes. 1621, janvier - 1621, 15 décembre, janvier 1621 - 15 décembre 1621; MC/ET/XVI/48; registre. 576 f.
    - CARACTERES D'IMPRIMERIE § Vente par Jacques AUMONT, fondeur de lettres, demeurantrue Bordelle, à Nicolas LE BLANC, fondeur de lettres au carrefour Sainte Geneviève de CARACTERES D'IMPRIMERIE (Saint-Augustin, Cicero romain et italique) moyennant 800 l., 4 janvier 1621; MC/ET/XVI/48
      Fichier dit 'général' XVIIe-XVIIIe siècles, par le personnel du Minutier, 1954-1999 ( fichier papier entièrement dématérialisé; voir contexte dans le Plan d’orientation général - Notaires de Paris, guides thématiques du Minutier).
      Date de révision: 2011-2012
      Date de création de la notice: 2010
      acte de vente; Aumont, Jacques
    - EUSTACHE (Nicole) § Inventaire après décès de Nicole EUSTACHE femme de Etienne de Sargillière, maître tissutier rubanier, rue Saint-Denis paroisse Saint-Sauveur; multivalué; 1 fils: Nicolas - 8 ans, 18 janvier 1621; MC/ET/XVI/48
      inventaire; Eustache, Nicole
    - POCHART (Jacques) maître fondeur en terre demeurant près Beauvais § Contrat de mariage entre Jacques POCHART et Jeanne LEROY, veuve de Claude VALLET, marchand boucher bourgeois de Paris, demeurant rue Saint-Sauveur., 29 janvier 1621; MC/ET/XVI/48
      contrat de mariage; Pochart, Jacques
    - LE ROY (Jeanne) § Inventaire des biens de Jeanne LE ROY, veuve de Claude Vallet, à l'occasion de son remariage, 30 janvier 1621; MC/ET/XVI/48
      inventaire; Le Roy, Jeanne
    - LA NOUE (Louise de) § Testament de Louise de LA NOUE femme de Blaise DUPRÉ, maître tailleur d'habits, demeurant rue Neuve Saint-Merri, 11 février 1621; MC/ET/XVI/48
      testament; La Noue, Louise de
    - GARNIER (Barthelemy) marchand de vin; r. de la Harpe § Contrat de mariage entre Barthelemy GARNIER et Nicole RICARD, fille de Antoine RICARD, marchand de vins, bourgeois de Paris rue Saint-Honoré par Saint-Eustache, 17 février 1621; MC/ET/XVI/48
      contrat de mariage; Garnier, Barthelemy
    - HUCHET (Jeanne) § Inventaire de Jeanne HUCHET femme de Louis NICOLIN, marchand boulanger au fg Saint-Denis, 19 février 1621; MC/ET/XVI/48
      inventaire; Huchet, Jeanne
    - CALAIS § Quittance de payement des réparations du Havre de CALAIS; Autre acte du 16 avril, 8 avril 1621; MC/ET/XVI/48
      quittance
    - NICOLIN (Louis) marchand boulanger fg Saint-Denis § Contrat de mariage entre Louis NICOLIN et Denise de VIMEUX, veuve d'Adrien de BOURGOGNE, marchand boulanger, 20 avril 1621; MC/ET/XVI/48
      contrat de mariage; Nicolin, Louis
    - ANDRIEU (Nicolas) ecuyer, archer des gardes du corps du roi, demeurant rue Tiquetonne § Testament de Nicolas ANDRIEU, 22 avril 1621; MC/ET/XVI/48
      testament; Andrieu, Nicolas
    - MAÇONNERIE (ouvrages de) § Marché d'... à exécuter par Simon BOUCHER et Bon LEVESQUE, maçons, pour Roland LANDOIS, conseiller et secrétaire du roi, demeurant rue Saint-Martin, en une maison rue des Petits-Champs., 25 avril 1621; MC/ET/XVI/48
      Artisans XVIIe, par M. Jurgens, M.A. Fleury, R. Gourmelon et le personnel du Minutier central, 1954-1996 (fichier papier entièrement dématérialisé; voir contexte dans le Plan d’orientation général - Notaires de Paris, guides thématiques du Minutier).
      marché; Boucher, Simon; Levesque, Bon; Landois, Roland; maçon
    - Quittance par Marie Godeffroy, veuve de Paul Belamy, maître facteur d'instruments, demeurant rue des Arcis, a Guillaume Charlemagne, jardinier, et Pierre Hardy, vigneron, demeurant à Arcueil, d'une somme de 40 livres 17 sols pour rachat de 50 sols de rente et payement des arrérages., 6 mai 1621; MC/ET/XVI/48
      Documents du Minutier central concernant l'histoire de la musique (1600-1650), par Madeleine Jurgens, tome II [études XI à XX, 1900 actes], Paris, Archives nationales, 1974, p. 735 (instrument de recherche imprimé dématérialisé, certaines notices sont plus détaillées dans la version intégrale accessible en ligne par la rubrique 'Autres instruments de recherche', voir contexte dans le Plan d’orientation général - Notaires de Paris, guides thématiques du Minutier).
      Godeffroy, Marie
    - Marché aux termes duquel Marin Parmentier, juré du roi en l'office de maçonnerie, demeurant rue de Poitou, promet à Denis Caignet, demeurant rue de la Monnaie, agissant comme tuteur des enfants de Claude Watier, huissier au parlement, de refaire un mur mitoyen dans la maison des Watier, rue Quincampoix, moyennant 100 livres., 12 mai 1621; MC/ET/XVI/48
      Documents du Minutier central concernant l'histoire de la musique (1600-1650), par Madeleine Jurgens, tome II [études XI à XX, 1900 actes], Paris, Archives nationales, 1974, p. 161 (instrument de recherche imprimé dématérialisé, certaines notices sont plus détaillées dans la version intégrale accessible en ligne par la rubrique 'Autres instruments de recherche', voir contexte dans le Plan d’orientation général - Notaires de Paris, guides thématiques du Minutier).
      Parmentier, Marin
    - Bail par Pierre Chollet, huissier-audiencier aux eaux et forêts de France, demeurant rue Montorgueil, pour quatre années, à Pierre Dupain, demeurant rue de la Truanderie, de divers meubles, moyennant 24 livres par an., 7 août 1621; MC/ET/XVI/48
      Documents du Minutier central concernant l'histoire de la musique (1600-1650), par Madeleine Jurgens, tome II [études XI à XX, 1900 actes], Paris, Archives nationales, 1974, p. 547 (instrument de recherche imprimé dématérialisé, certaines notices sont plus détaillées dans la version intégrale accessible en ligne par la rubrique 'Autres instruments de recherche', voir contexte dans le Plan d’orientation général - Notaires de Paris, guides thématiques du Minutier).
      Chollet, Pierre
    - Contrat de mariage entre Charles de Lhenrye, marchand épicier, bourgeois de Paris, demeurant rue Saint-Martin, paroisse Saint-Jacques-de-la-Boucherie, fils de défunt François de Lhenrye, chirurgien juré, et de Marie Lefort, et Marie de La Roche, fille de Pierre de La Roche, marchand apothicaire-épicier, bourgeois de Paris, demeurant même rue. Parmi les témoins du fiancé, signe Antoine Poulle, cousin à cause de sa femme., 24 septembre 1621; MC/ET/XVI/48
      Documents du Minutier central concernant l'histoire de la musique (1600-1650), par Madeleine Jurgens, tome II [études XI à XX, 1900 actes], Paris, Archives nationales, 1974, p. 626 (instrument de recherche imprimé dématérialisé, certaines notices sont plus détaillées dans la version intégrale accessible en ligne par la rubrique 'Autres instruments de recherche', voir contexte dans le Plan d’orientation général - Notaires de Paris, guides thématiques du Minutier).
      Lhenrye, Charles de
    - Marché d'Antoine Duclos et Michel Colet, compagnons maçons, demeurant rue Vieille-du-Temple et rue Montorgueil, pour achever la construction, pour Jean Cochet, maître maçon, demeurant rue Beaubourg, d'une maison, rue Vieille-du- Temple, appartenant à Simon Guillain, dit de Cambray, maître sculpteur, moyennant 1 000 l. payables au fur et à mesure des travaux. On enduira de plâtre les murs et cloisons de la maison, ravalera les planchers, hourdera et ravalera l'escalier, parachèvera les tuyaux de cheminées qui auront 4 pieds de haut au-dessus du faîte; on fera cinq lucarnes autour de la maison et les tuyaux de la fosse à privé, huit manteaux de cheminée; on ravalera l'extérieur de la maison, finira le ravalement de la cave, posera les pierres de taille de l'escalier de la cave et fera les scellements des portes et croisées de la salle et de la cuisine. De plus, on élèvera une cloison du côté de la cour pour faire une galerie, et deux étages d'une chambre chacun, avec trois cheminées et une lucarne au-dessus de la dernière chambre; on ravalera la galerie du côté du jardin et fera le chaperon du mur de la porte cochère. Les entrepreneurs fourniront les matériaux, sauf les tuyaux de cheminée que leur donnera Guillain, qui leur abandonne la tuile qui est dans la maison., 9 décembre 1621; MC/ET/XVI/48
      Documents du Minutier central concernant les peintres, sculpteurs et graveurs au XVIIe siècle (1600-1650), par Marie-Antoinette Fleury et Martine Constans, tome II [études XI à XX, 2445 actes], Paris, Archives nationales, 2010, notice n°974 (instrument de recherche imprimé dématérialisé, certaines notices sont plus détaillées dans la version intégrale accessible en ligne par la rubrique 'Autres instruments de recherche', voir contexte dans le Plan d’orientation général - Notaires de Paris, guides thématiques du Minutier).
      Duclos, Antoine; Colet, Michel
  - Minutes. 1622, MC/ET/XVI/49; registre
    - Constitution par Nicolas Guillain, dit de Cambray, maître peintre et sculpteur, et sa femme, Hélène Delatte, demeurant à l'enseigne de Notre-Dame de Liesse, par leur fils Simon Guillain, dit de Cambray, maître peintre et sculpteur, et sa femme, Germaine Cochet, tous demeurant rue Saint-Martin, paroisse Saint- Merri, à Nicolas Serre, chirurgien de la feue reine Marguerite, demeurant même rue, paroisse Saint-Jacques-de-la-Boucherie, d'une rente au principal de 1 600 l., garantie par la maison de Nicolas Guillain et par une autre place sur l'égout de la Vieille-Rue-du-Temple, où Simon Guillain bâtit une maison. Au payement des intérêts sont hypothéqués les biens immeubles des constituants, parmi lesquels figure une maison en construction au coin des rues du Temple et de Bretagne, tenant au sieur Désert, joueur d'instruments. Pour l'acquisition de la place et maison en cours de construction (23 mai 1621 devant Charlet et Bruneau), Simon doit 1 400 l. à Jean Thiriot, maître maçon. À la suite: - Du même jour. Contre-lettre des Guillain déclarant que la constitution n'a été établie qu'à leur profit. En marge: - 1626, 24 janvier.- Quittance de rachat de la rente., 19 février 1622; MC/ET/XVI/49
      Documents du Minutier central concernant les peintres, sculpteurs et graveurs au XVIIe siècle (1600-1650), par Marie-Antoinette Fleury et Martine Constans, tome II [études XI à XX, 2445 actes], Paris, Archives nationales, 2010, notice n°958 (instrument de recherche imprimé dématérialisé, certaines notices sont plus détaillées dans la version intégrale accessible en ligne par la rubrique 'Autres instruments de recherche', voir contexte dans le Plan d’orientation général - Notaires de Paris, guides thématiques du Minutier).
    - Constitution par Nicolas Guillain, dit de Cambrai, maître peintre et sculpteur, bourgeois de Paris, Jeanne Delatte, sa femme, demeurant rue Saint-Martin, paroisse Saint-Merri, et par Simon Guillain, dit de Cambrai, leur fils, maître peintre et sculpteur, bourgeois de Paris, et Germaine Cochet, sa femme, demeurant même rue, à Nicolas Serre, chirurgien de la reine Marguerite, bourgeois de Paris, demeurant rue Saint-Martin, paroisse Saint-Jacques-de-la-Boucherie, de 100 livres de rente, moyennant 1.600 livres. Au payement des intérêts sont hypothéqués les biens immeubles des constituants, parmi lesquels figure une maison en construction au coin des rues du Temple et de Bretagne, tenant au sieur Désert, joueur d'instruments., 19 février 1622; MC/ET/XVI/49
      Documents du Minutier central concernant l'histoire de la musique (1600-1650), par Madeleine Jurgens, tome II [études XI à XX, 1900 actes], Paris, Archives nationales, 1974, p. 522 (instrument de recherche imprimé dématérialisé, certaines notices sont plus détaillées dans la version intégrale accessible en ligne par la rubrique 'Autres instruments de recherche', voir contexte dans le Plan d’orientation général - Notaires de Paris, guides thématiques du Minutier).
    - Quittances à Simon Guillain, dit de Cambray, par Toussaint Vassan, maître serrurier, demeurant rue Saint- Martin, paroisse Saint-Leu-Saint-Gilles, de 250 l. pour travaux de serrurerie dans sa maison, rue Vieille-du-Temple; par Michel Colet et Antoine Duclos, maçons, demeurant rue Montorgueil et rue Vieilledu- Temple, de 410 l. sur 1 000 qu'il doit par marché du 9 décembre 1621; par Claude Thinard, maître menuisier, demeurant faubourg Saint-Denis, de 400 l. sur les 700 du marché sous seing privé; par Simon Harmet, juré du roi ès oeuvres de charpenterie, de 400 l. faisant 1 000 avec ce qu'il a déjà reçu sur les travaux de charpenterie., 21 février 1622; MC/ET/XVI/49
      Documents du Minutier central concernant les peintres, sculpteurs et graveurs au XVIIe siècle (1600-1650), par Marie-Antoinette Fleury et Martine Constans, tome II [études XI à XX, 2445 actes], Paris, Archives nationales, 2010, notice n°975 (instrument de recherche imprimé dématérialisé, certaines notices sont plus détaillées dans la version intégrale accessible en ligne par la rubrique 'Autres instruments de recherche', voir contexte dans le Plan d’orientation général - Notaires de Paris, guides thématiques du Minutier).
    - Rétrocession par Philippe Le Roy, marchand, et sa femme, Marie Harenger, demeurant rue Saint-Denis, paroisse Saint-Leu-Saint-Gilles, à Antoine Amery, ancien garde du scel de la prévôté de Paris, demeurant rue Saint-Martin, paroisse Saint-Merri, de plusieurs constitutions de rente, dont une de Nicolas Guillain, dit de Cambray, maître peintre et sculpteur, et sa femme, Jeanne Delatte, du 27 avril 1619, passées devant Cothereau et Paisant., 19 mars 1622; MC/ET/XVI/49
      Documents du Minutier central concernant les peintres, sculpteurs et graveurs au XVIIe siècle (1600-1650), par Marie-Antoinette Fleury et Martine Constans, tome II [études XI à XX, 2445 actes], Paris, Archives nationales, 2010, notice n°957 (instrument de recherche imprimé dématérialisé, certaines notices sont plus détaillées dans la version intégrale accessible en ligne par la rubrique 'Autres instruments de recherche', voir contexte dans le Plan d’orientation général - Notaires de Paris, guides thématiques du Minutier).
    - Bail pour 4 ans par Robert Boullenger, maître peintre, demeurant rue Saint-Martin, paroisse Saint-Merri, à François Buhet, marchand mercier, demeurant même rue, paroisse Saint-Jacques-de-la-Boucherie, de la moitié d'une boutique, petit magasin derrière, caveau, seconde chambre de la maison et puits commun, au loyer annuel de 100 l., 7 mai 1622; MC/ET/XVI/49
      Documents du Minutier central concernant les peintres, sculpteurs et graveurs au XVIIe siècle (1600-1650), par Marie-Antoinette Fleury et Martine Constans, tome II [études XI à XX, 2445 actes], Paris, Archives nationales, 2010, notice n°351 (instrument de recherche imprimé dématérialisé, certaines notices sont plus détaillées dans la version intégrale accessible en ligne par la rubrique 'Autres instruments de recherche', voir contexte dans le Plan d’orientation général - Notaires de Paris, guides thématiques du Minutier).
    - Quittance par Antoine Duclos et Michel Colet, maçons, à Simon Guillain, dit de Cambray, maître peintre et sculpteur bourgeois de Paris, de 250 l. dont 240 restant à payer sur les 1 000 dues et 10 l. sur les 100 des augmentations., 14 mai 1622; MC/ET/XVI/49
      Documents du Minutier central concernant les peintres, sculpteurs et graveurs au XVIIe siècle (1600-1650), par Marie-Antoinette Fleury et Martine Constans, tome II [études XI à XX, 2445 actes], Paris, Archives nationales, 2010, notice n°976 (instrument de recherche imprimé dématérialisé, certaines notices sont plus détaillées dans la version intégrale accessible en ligne par la rubrique 'Autres instruments de recherche', voir contexte dans le Plan d’orientation général - Notaires de Paris, guides thématiques du Minutier).
    - Promesse par Humbert Prost, écuyer, sieur de Beyvest, demeurant rue Saint-Martin, paroisse Saint-Nicolas-des-Champs, à Geneviève Legay, veuve d'André Destry, marchand mercier, représentée par Jean Legay, hautbois du roi, demeurant rue Grenier-Saint-Lazare, d'enseigner à Claude Destry, âgé de quatorze ans, pendant trois mois, 'la lettre italienne et batarde beaucoup mieux qu'il ne scayt', moyennant 24 livres., 17 septembre 1622; MC/ET/XVI/49
      Documents du Minutier central concernant l'histoire de la musique (1600-1650), par Madeleine Jurgens, tome II [études XI à XX, 1900 actes], Paris, Archives nationales, 1974, p. 262 (instrument de recherche imprimé dématérialisé, certaines notices sont plus détaillées dans la version intégrale accessible en ligne par la rubrique 'Autres instruments de recherche', voir contexte dans le Plan d’orientation général - Notaires de Paris, guides thématiques du Minutier).
    - Promesse par Humbert Prost, écuyer, sieur de Bryvest, demeurant rue Saint-Martin, paroisse Saint-Nicolas-des-Champs, d'enseigner à Louis Buard, chantre de la musique de la chambre du roi, demeurant rue de la Monnaie, l'art d'écriture tant française qu'italienne pendant deux mois, à condition que Buard se transporte chaque jour au logis de Prost. Cet accord est fait moyennant 36 livres., 18 septembre 1622; MC/ET/XVI/49
      Documents du Minutier central concernant l'histoire de la musique (1600-1650), par Madeleine Jurgens, tome II [études XI à XX, 1900 actes], Paris, Archives nationales, 1974, p. 160 (instrument de recherche imprimé dématérialisé, certaines notices sont plus détaillées dans la version intégrale accessible en ligne par la rubrique 'Autres instruments de recherche', voir contexte dans le Plan d’orientation général - Notaires de Paris, guides thématiques du Minutier).
    - Marché entre Johannis Aspel, sculpteur, demeurant au collège des Prémontrés de l'université de Paris, et Gabriel Bechtolph, ingénieur demeurant rue des Rosiers, pour la fourniture de trois figures de pierre de liais et de ' grand cauchel ', moyennant 240 l. dont 180 comptant. L'une d'elle, assise sur un dauphin, aura 3 pieds de haut et les deux autres 2: l'une, d'homme, jettera de l'eau par un poisson tenu dans sa main, et l'autre, de femme, jettera de l'eau par sa mamelle, suivant le modèle d'Aspel. Le sculpteur les transportera à ses frais à Nogent-sur-Marne dans la propriété de Perrot, secrétaire du roi [pour lequel Bechtolph a passé le 16 octobre avec un carrier un marché de fourniture de pierre pour construire un atelier à Nogentsur- Marne]., 18 décembre 1622; MC/ET/XVI/49
      Documents du Minutier central concernant les peintres, sculpteurs et graveurs au XVIIe siècle (1600-1650), par Marie-Antoinette Fleury et Martine Constans, tome II [études XI à XX, 2445 actes], Paris, Archives nationales, 2010, notice n°19 (instrument de recherche imprimé dématérialisé, certaines notices sont plus détaillées dans la version intégrale accessible en ligne par la rubrique 'Autres instruments de recherche', voir contexte dans le Plan d’orientation général - Notaires de Paris, guides thématiques du Minutier).
  - Minutes. 1623, MC/ET/XVI/50; registre